臺灣臺中地方法院民事判決　九十二年度訴字第二八０五號
　　原　　　告　台灣糖業股份有限公司
　　法定代理人　子○○
　　訴訟代理人　林益輝　　律師
　　複代理人　　癸○○　　住台.
　　被　　　告　辛○○　　住台.
　　訴訟代理人　庚○○　　住同.
　　　　　　　　甲○○　　住同.
　　被　　　告　乙○○　　住台.
　　　　　　　　丙○○　　住台.
　　　　　　　　壬○○　　住台.
　　　　　　　　戊○○　　住台.
　　　　　　　　丁○○　　住同.
　　　　　　　　己○○　　住同.
右當事人間請求拆屋還地等事件，於民國九十三年四月十六日言詞辯論終結，本院判
決如左：
    主      文
被告丙○○應將坐落台中市○○區○○段第二二二號土地上如附圖所示Ａ部分、面積
０點００一二六九公頃之地上物拆除，交還土地予原告。並應給付新台幣壹仟貳佰
拾壹元及自民國九十三年一月一日起至交還土地日止，按年給付新台幣捌佰壹拾貳元
予原告。
被告辛○○應將坐落台中市○○區○○段第二二二號土地上如附圖所示Ｂ部分、面積
０點００三一二九公頃之地上物拆除，交還土地予原告。並應給付新台幣仟捌佰玖
拾玖元，及自民國九十三年一月一日起至交還土地日止，按年給付新台幣貳仟零元
予原告。
被告壬○○應將坐落台中市○○區○○段第二二二號土地上如附圖所示Ｃ１部分、面
積０點００三三三七公頃及Ｃ２部分、面積０點０一五八０一公頃之地上物拆除，交
還土地予原告，並應給付新台幣貳萬仟捌佰肆拾元，及自民國九十三年一月一日起
至交還土地日止，按年給付新台幣壹萬貳仟貳佰肆拾捌元予原告。
被告乙○○應將坐落台中市○○區○○段第二二二號土地上如附圖所示Ｄ部分、面積
０點００九一七四公頃之地上物拆除，交還土地予原告。並應給付新台幣玖仟陸佰
拾陸元，及自民國九十三年一月一日起至交還土地日止，按年給付新台幣伍仟捌佰柒
拾壹元予原告。
被告戊○○應將坐落台中市○○區○○段第二二二號土地上如附圖所示Ｅ１部分、面
積０點００七０八八公頃之地上物拆除，交還土地予原告。並應給付新台幣捌仟捌佰
貳拾玖元，及自民國九十三年一月一日起至交還土地日止，按年給付新台幣肆仟伍佰
拾陸元予原告。
被告丁○○應將坐落台中市○○區○○段第二二二號土地上如附圖所示Ｅ２部分、面
積０點００四五０三公頃之地上物拆除，交還土地予原告。並應給付新台幣伍仟陸佰
零玖元，及自民國九十三年一月一日起至交還土地日止，按年給付新台幣貳仟捌佰捌
拾貳元予原告。
被告己○○應將坐落台中市○○區○○段第二二二號土地上如附圖所示Ｅ３部分、面
積０點００六五二八公頃之地上物拆除，交還土地予原告。並應給付新台幣捌仟壹佰
拾元，及自民國九十三年一月一日起至交還土地日止，按年給付新台幣肆仟壹佰柒
拾捌元予原告。
訴訟費用由被告丙○○負擔百分之三、被告辛○○負擔百分之六、被告壬○○負擔百
分之三十七、被告乙○○負擔百分之十八、被告戊○○負擔百分之十四、被告丁○○
負擔百分之九、被告己○○負擔百分之十三。
本判決第一至七項，於原告分別以新臺幣壹萬陸仟元、肆萬壹仟元、貳拾伍萬伍仟元
、壹拾貳萬貳仟元、玖萬肆仟元、陸萬元、捌萬柒仟元，依序為被告丙○○、辛○○
壬○○、乙○○、戊○○、丁○○及己○○供擔保後，得假執行。
    事      實
甲、原告方面：
  一、聲明：除假執行擔保金額外，如主文所示。
  二、陳述：
  　（一）原告法定代理人已由吳乃仁變更為子○○，爰由子○○承受訴訟。坐落台
          中市○○區○○段第二二二號土地（下稱系爭土地）為原告所有。詎被告
          丙○○、辛○○、壬○○、乙○○、戊○○、丁○○及己○○等人與原告
          間並無租賃及借貸等法律關係，竟分別占用系爭土地如附圖所示Ａ部份、
          面積０點００一二六九公頃；Ｂ部分、面積０點００三一二九公頃；Ｃ１
          部分、面積０點００三三三七公頃及Ｃ２部分、面積０點０一五八０一公
          頃；Ｄ部分、面積０點００九一七四公頃；Ｅ１部分、面積０點００七０
          八八公頃；Ｅ２部分、面積０點００四五０三公頃；Ｅ３部分、面積０點
          ００六五二八公頃。而被告丙○○、辛○○、壬○○、乙○○占用系爭土
          地之所有建物門牌號碼依序為台中市○○區○○路一０九號、一一一號、
          一一三號、一０五之三五號，被告戊○○、丁○○及己○○之所有建物之
          門牌號碼均為一０五號。被告無權占用均已逾十年以上，為此爰依民法第
          七百六十七條、土地法第九十七條之規定及不當得利之法律關係，提起本
          件訴訟請求拆屋交地及自民國八十七年十月十三日起迄交還土地日止之損
          害金。
    （二）系爭土地自八十七年十月十三日起至八十九年六月三十日止、自八十九年
          七月一日起至九十二年十二月三十一日止及自九十三年一月一日後申報之
          地價分別為每平方公尺一百二十元、三百元、六百四十元。而被告丙○○
          辛○○、壬○○、乙○○、戊○○、丁○○及己○○占用系爭土地之面積
          分別為十二點六九、三十一點二九、一百九十一點三八、九十一點七四、
          七十點八八、四十五點０三、六十五點二八平方公尺。依據上開申報地價
          加計年息百分之十乘以被告占用系爭土地之面積，作為計算相當於租金損
          害之不當得利數額。基上，被告丙○○、辛○○、壬○○、乙○○、曾俐
          麗、丁○○及己○○，自八十七年十月十三日起至八十九年六月三十日止
          ，計一年又二百二十九日（約一點六二七年），應分別給付原告新台幣（
          下同）二百四十七元（12.69×120×0.1×1.627=247元，元以下不算入，
          以下均同）、六百一十一元（31.29×120×0.1×1.627=611）、三千七百
          三十八元（191.38×120×0.1×1.627=3738）、一千七百九十二元（91.7
          4×120×0.1×1.627=1792）、一千三百八十五元（70.88×120×0.1×1.
          627=1385）、八百七十九元（45.03×120×0.1×1.627=879）、一千二百
          七十四元（65.28×120×0.1×1.627= 1274）。自八十九年七月一日起至
          九十二年十月十二日止，計三年又一百零四日（約三點二八五年），分別
          給付原告一千二百五十二元（12.69×300×0.1×3.285 = 1252）、三千
          零八十五元（31.29×300×0.1×3.285 =3085）、一萬八千八百五十九元
          （191.38×300×0.1×3.285 =18859）、九千零四十元（91.74×300 ×
          0.1×3.285 =9040）、六千九百八十四元（70.88×300×0.1×3.285=698
          4）、四千四百三十八元（45.03×300×0.1×3.285 = 4438）、六千四百
          三十二元（65.28×300×0.1×3.285 =6432）。自九十二年十月十三日起
          至九十二年十二月三十一日止，計七十九日（約零點二一六年）分別給付
          原告八十二元（12.69×300×0.1×0.216= 82）、二百零三元（31.2 9×
          300×0.1×0.216=203）、一千二百四十三元（191.38×300×0.1×0.216
          =1243）、五百九十六元（91.74×300×0.1×0.216=596）、四百六十元（
          70.88×300×0.1×0.216=460）、二百九十二元（45.03×300×0.1×0.2
          16=292）、四百二十四元（65.28×300×0.1×0.216=424）。綜上所計，
          被告丙○○、辛○○、壬○○、乙○○、戊○○、丁○○及己○○自八十
          七年十月十三日起至九十二年十二月三十一日止，應分別給付原告之相當
          於租金之不當得利為一千二百三十一元、三千八百九十九元、二萬三千八
          百四十元、九千六百三十六元、八千八百二十九元、五千六百零九元、八
          千一百三十元。暨各自九十三年一月一日起迄交還土地日止，分別按年給
          付原告八百一十二元（12.69×640×0.1 =812）、二千零三元（ 31.29×
          640×0.1 =2003）、一萬二千二百四十八元（191.38×640×0.1 =12248
          ）、五千八百七十一元（91.74×640×0.1 =5871）、四千五百三十六元
          （70.88×640×0.1 =4536）、二千八百八十二元（45.03×640×0.1 =28
          82）、四千一百七十八元（65.28×640×0.1 =4178）。
  三、證據：提出土地登記謄本、地籍圖謄本影本及地價謄本各一件為證。
乙、被告辛○○、丙○○、乙○○及壬○○方面：
  一、聲明：駁回原告之訴。
  二、陳述：其等被繼承人於七十三年四月一日向國有財產局承租系爭土地，並於其
      上興建地上物，嗣於八十二年七月十二日由其等繼續承租至今。其等於承租期
      間均按時繳交租金，原告及國有財產局均未告知被告承租之土地面積與實際界
      址不符。從而，原告請求被告賠償損害金，顯不合理。倘原告有權拆除系爭土
      地上被告之部分建物，其應將未拆除部分修復完整。
丙、被告己○○未於言詞辯論期日到場，惟據其所提出書狀聲明、陳述如下：
　一、聲明：駁回原告之訴。
  二、陳述：系爭土地上建物為其所有，其並不知悉占用原告所有之系爭土地，其並
      願意向原告承租其占用部分之系爭土地。
  三、證據：提出國有基地租賃契約書一件為證。
丁、被告戊○○及丁○○均未於言詞辯論期日到場，亦未提出書狀作何聲明或陳述。
戊、本院依職權勘驗現場，並囑託台中市中興地政事務所派員會同勘測被告所有地上
    物佔用系爭土地之面積、位置，製有勘驗筆錄及複丈成果圖附卷。
    理      由
一、本件被告己○○、戊○○及丁○○均未於言詞辯論期日到場，被告辛○○、丙○○、乙○○及壬○○未於最後言詞辯論期日到場，核無民事訴訟法第三百八十六
    條各款所列情形，爰依原告之聲請，由其一造辯論而為判決。
二、原告起訴主張系爭土地為其所有。詎被告丙○○、辛○○、壬○○、乙○○、戊○○、丁○○及己○○等人與原告間並無租賃及借貸等法律關係，竟分別占用系
    爭土地如附圖所示Ａ部分、面積０點００一二六九公頃；Ｂ部分、面積０點００
    三一二九公頃；Ｃ１部分、面積０點００三三三七公頃及Ｃ２部分、面積０點０
    一五八０一公頃；Ｄ部分、面積０點００九一七四公頃；Ｅ１部分、面積０點０
    ０七０八八公頃；Ｅ２部分、面積０點００四五０三公頃；Ｅ３部分、面積０點
    ００六五二八公頃。而被告丙○○、辛○○、壬○○、乙○○占用系爭土地之所
    有建物門牌號碼依序為台中市○○區○○路一０九號、一一一號、一一三號、一
    ０五之三五號，被告戊○○、丁○○及己○○之所有建物之門牌號碼均為一０五
    號。被告無權占用均已逾十年以上，為此爰依民法第七百六十七條、土地法第九
    十七條之規定及不當得利之法律關係，提起本件訴訟請求拆屋交地及自八十七年
    十月十三日起迄交還土地日止之損害金。被告辛○○、丙○○、乙○○及壬○○
    則以其等被繼承人於七十三年四月一日向國有財產局承租系爭土地，並於其上興
    建地上物，嗣於八十二年七月十二日由其等繼續承租至今。其等於承租期間均按
    時繳交租金，原告及國有財產局均未告知被告承租之土地面積與實際界址不符。
    從而，原告請求被告賠償損害金，顯不合理。倘原告有權拆除系爭土地上被告之
    部分建物，其應將未拆除部分修復完整等語置辯。被告己○○則以系爭土地上建
    物為其所有，其並不知悉占用原告所有之系爭土地，其並願意向原告承租其占用
    部分之系爭土地等語，資以抗辯。
三、原告主張系爭土地為其所有。被告丙○○、辛○○、壬○○、乙○○、戊○○、
    丁○○及己○○等人與原告間並無租賃及借貸等法律關係，其等建物分別占用系
    爭土地如附圖所示Ａ部分、面積０點００一二六九公頃；Ｂ部分、面積０點００
    三一二九公頃；Ｃ１部分、面積０點００三三三七公頃及Ｃ２部分、面積０點０
    一五八０一公頃；Ｄ部分、面積０點００九一七四公頃；Ｅ１部分、面積０點０
    ０七０八八公頃；Ｅ２部分、面積０點００四五０三公頃；Ｅ３部分、面積０點
    ００六五二八公頃。而被告丙○○、辛○○、壬○○、乙○○占用系爭土地之所
    有建物門牌號碼依序為台中市○○區○○路一０九號、一一一號、一一三號、一
    ０五之三五號，被告戊○○、丁○○及己○○之所有建物之門牌號碼均為一０五
    號等事實。業據提出土地登記謄本、地籍圖謄本等件為證，經本院會同台中市中
    興地政事務所到場履測屬實，有本院勘驗筆錄暨複丈成果圖，附卷足憑，復為被
    告辛○○、丙○○、乙○○、壬○○及己○○所不爭執，而被告丁○○、戊○○
    經合法通知，均未於言詞辯論期日到場，復未提出書狀答辯以供本院斟酌，是原
    告主張之上開事實，應堪信為真實。
四、按所有人對於無權占有者，得請求返還之，民法第七百六十七條定有明文。被告
    辛○○、丙○○、乙○○及劉偉其雖對占用系爭土地一事，均不爭執。惟抗辯稱
    其等被繼承人於七十三年四月一日向國有財產局承租系爭土地，並於其上興建地
    上物，嗣於八十二年七月十二日由其等繼續承租至今。其等於承租期間均按時繳
    交租金，原告及國有財產局均未告知被告承租之土地面積與實際界址不符。倘原
    告有權拆除系爭土地上被告之部分建物，其應將未拆除部分修復完整。被告己○○則抗辯稱系爭土地上建物為其所有，其並不知悉占用原告所有之系爭土地，其
    並願意向原告承租其占用部分之系爭土地云云。惟原告均否認有出租系爭土地與
    被告之事實，是本院自應審究被告有無占有系爭土地之合法權源。經查：
  （一）被告辛○○、丙○○、乙○○及劉偉其雖主張其等於八十二年七月十二日承
        租系爭土地至今，惟均未舉證證明渠等有承租之事實，是其等主張，即無足
        憑。再者，縱使其等向國有財產局承租土地屬實，惟其承租之土地位置，經
        地政機關測量占有原告所有系爭土地屬實，其等既然無合法占有權源，原告
        基於所有人之身分，自得行使物上請求權，請求返還占有之系爭土地。是原
        告及國有財產局有無告知被告承租之土地面積與實際界址不符，並非其等免
        責之事由。至於被告因返還土地而拆除系爭土地上所有之部分建物，其為被
        告應盡之義務，被告並無權利請求原告修復未拆除之建物部分，併此敘明。
  （二）本院審核被告己○○所提出國有基地租賃契約書，其上載明承租人為被告丁○○及己○○，承租土地為中市○○區○○段第二三六號土地，與系爭土地
        無關，且出租機關為財政部國有財產局，亦非原告。原告並未同意出租系爭
        土地予被告己○○，是其自屬無權占用系爭土地甚明。從而，原告既為系爭
        土地之所有人，而被告均無法證明其等占用原告所有之系爭土地具有合法權
        源，揆諸前揭說明，原告依據物上請求權之法律關係，請求被告拆屋還地，
        依法有據。
五、按無法律上原因而受利益，致他人受損害者，應返還其利益。城巿地方房屋之租
    金，以不超過土地及其建築物申報總價年息百分之十為限，租用基地建築房屋均
    準用之，民法第一百七十九條、土地法第九十七條第一項及第一百零五條分別定
    有明文。又依不當得利之法則請求返還不當得利，以無法律上之原因而受利益，
    致他人受有損害為其要件，故其得請求返還之範圍，應以對方所受之利益為度，
    無權占有他人土地，可能獲得相當於租金之利益為社會通常之觀念，最高法院六
    十一年台上字第一六九五號著有判例。被告等無權占有系爭土地，既如前述，依
    據前開說明，原告請求被告返還相當於租金利益之不當得利，自屬有據。原告據
    此請求被告給付自八十七年十月十三日起算至返還土地為止之不當得利，本院茲
    審酌如後：
  （一）按租金之請求權因五年間不行使而消滅，民法第一百二十六條定有明文。凡
        無法律上之原因而獲相當於租金之利益，致他人受損害時，如該他人之返還
        利益請求權，已逾租金短期消滅時效之期間，對於相當於已罹消滅時效之利
        益，不得依不當得利之法則，請求返還（參照最高法院六十五年度第五次民
        庭總會決議及八十五年度台上字第二０五九號判決）。原告係於九十二年十
        月十三日向本院提起本件訴訟，有起訴狀上之日期戳記可憑。是原告以九十
        二年十月十三日為基準日而回溯五年，請求被告給付自八十七年十月十三日
        起至被告交還土地之日止之不當得利，於法有據。
  （二）原告所有系爭土地鄰近台中市○○區○○路，市況繁榮，交通便利，附近尚
        有諸多商店及嶺東技術學院，為一機能健全之生活環境，而被告占用系爭土
        地均作為住家使用，本院審酌系爭土地位置、現狀、鄰地之使用情形及被告
        地上物之用途等一切情狀，依據上揭土地法之規定，認原告請求按申報地價
        年息百分之十計算相當於租金之不當得利，尚屬妥適。被告抗辯稱原告請求
        被告賠償損害金，顯不合理云云，即不可採。
  （三）被告無權占用原告土地導致原告受有相當於租金之損害，被告無法律之原因
        而受利益，自應返還原告其等所受利益。查系爭土地自八十七年十月十三日
        起至八十九年六月三十日止、自八十九年七月一日起至九十二年十二月三十
        一日止及自九十三年一月一日後申報之地價分別為每平方公尺一百二十元、
        三百元、六百四十元。此有地價謄本在卷足憑。爰將被告自八十七年十二月
        十三日起所受之不當得利計算如後：
      １被告丙○○部分
        其占用系爭土地如附圖所示Ａ部分、面積十二點六九平方公尺，自八十七年
        十月十三日起至八十九年六月三十日，計一年又二百二十九日（約一點六二
        七年），損害賠償金為二百四十七元（12.69×120×0.1×1.627=247元）；
        自八十九年七月一日起至九十二年十月十二日止，計三年又一百零四日（約
        三點二八五年），損害賠償金額為一千二百五十二元（12.69×300×0.1×3
        .285 = 1252）；自九十二年十月十三日起至九十二年十二月三十一日止，
        計七十九日（約零點二一六年），損害賠償金額為八十二元（12.69×300×
        0.1×0.216= 82）。是自八十七年十月十三日起至九十二年十二月三十一日
        止，損害賠償金額共計一千五百八十一元。是原告請求一千二百三十一元，
        應予准許。
      ２被告辛○○部分
        其占用系爭土地如附圖所示Ｂ部分、面積三十一點二九平方公尺，自八十七
        年十月十三日起至八十九年六月三十日，計一年又二百二十九日（約一點六
        二七年），損害賠償金為六百一十一元（31.29×120×0.1×1.627=611）；
        自八十九年七月一日起至九十二年十月十二日止，計三年又一百零四日（約
        三點二八五年），損害賠償金額為三千零八十五元（31.29 ×300×0.1×3.
        285 =3085）；自九十二年十月十三日起至九十二年十二月三十一日止，計
        七十九日（約零點二一六年），損害賠償金額為二百零三元（31.29×300×
        0.1×0.216=203）。是其自八十七年十月十三日起至九十二年十二月三十一
        日止，損害賠償金額共計三千八百九十九元。
      ３被告壬○○部分
        其占用系爭土地如附圖所示Ｃ１、Ｃ２部分、面積共計一百九十一點三八平
        方公尺，自八十七年十月十三日起至八十九年六月三十日止，計一年又二百
        二十九日（約一點六二七年），損害賠償金為三千七百三十八元（191.38
        ×120×0.1×1.627=3738）；自八十九年七月一日起至九十二年十月十二日
        止，計三年又一百零四日（約三點二八五年），損害賠償金為一萬八千八百
        五十九元（191.38×300×0.1×3.285 =18859）；自九十二年十月十三日起
        至九十二年十二月三十一日止，計七十九日（約零點二一六年），損害賠償
        金額為一千二百四十三元（191.38×300×0.1×0.216=1243）。從而，其自
        八十七年十月十三日起至九十二年十二月三十一日止，損害賠償金額共計二
        萬三千八百四十元。
      ４被告乙○○部分
        其占用系爭土地如附圖所示Ｄ部分、面積九十一點七四平方公尺，自八十七
        年十月十三日起至八十九年六月三十日止，計一年又二百二十九日（約一點
        六二七年），損害賠償金為一千七百九十二元（91.74×120× 0.1×1.627=
        1792）；自八十九年七月一日起至九十二年十月十二日止，計三年又一百零
        四日（約三點二八五年），損害賠償金額為九千零四十元（91.74×300×0.
        1×3.285 =9040）；自九十二年十月十三日起至九十二年十二月三十一日止
        ，計七十九日（約零點二一六年），損害賠償金額為五百九十六元（91.74
        ×300×0.1×0.216=596）。是其自八十七年十月十三日起至九十二年十二
        月三十一日止，損害賠償金額共計一萬一千四百二十八元。是原告請求九千
        六百三十六元，洵屬有據。
      ５被告戊○○部分
        其占用系爭土地如附圖所示Ｅ１部份、面積七十點八八平方公尺，自八十七
        年十月十三日起至八十九年六月三十日止，計一年又二百二十九日（約一點
        六二七年），損害賠償金為一千三百八十五元（70.88×120×0.1×1.627=1
        385）；自八十九年七月一日起至九十二年十月十二日止，計三年又一百零
        四日（約三點二八五年），損害賠償金額為六千九百八十四元（70.88×300
        ×0.1 ×3.285 =6984）；自九十二年十月十三日起至九十二年十二月三十
        一日止，計七十九日（約零點二一六年），損害賠償金額為四百六十元（
        70.88×30 0×0.1×0.216=460）。是其自八十七年十月十三日起至九十二
        年十二月三十一日止，損害賠償金額共計八千八百二十九元。
      ６被告丁○○部分
        其占用系爭土地如附圖所示Ｅ２部分、面積四十五點零三平方公尺，自八十
        七年十月十三日起至八十九年六月三十日止，計一年又二百二十九日（約一
        點六二七年），損害賠償金為八百七十九元（45.03×120×0.1×1.627=879
        ）；自八十九年七月一日起至九十二年十月十二日止，計三年又一百零四日
        （約三點二八五年），損害賠償金額為四千四百三十八元（45.03×300×
        0.1×3.285 = 4438）；自九十二年十月十三日起至九十二年十二月三十一
        日止，計七十九日（約零點二一六年），損害賠償金額為二百九十二元（
        45.03×300×0.1×0.216 = 292）。是其自八十七年十月十三日起至九十二
        年十二月三十一日止，損害賠償金額共計五千六百零九元。
      ７被告己○○部分
        其占用系爭土地如附圖所示Ｅ３部分、面積六十五點二八平方公尺，自八十
        七年十月十三日起至八十九年六月三十日止，計一年又二百二十九日（約一
        點六二七年），損害賠償金為一千二百七十四元（65.28×120×0.1×
        1.627= 1274）；自八十九年七月一日起至九十二年十月十二日止，計三年
        又一百零四日（約三點二八五年），損害賠償金額為六千四百三十二元（
        65.28×300 ×0.1×3.285 =6432）；自九十二年十月十三日起至九十二年
        十二月三十一日止，計七十九日（約零點二一六年），損害賠償金額為四百
        二十四元（65 .28 ×300×0.1×0.216=424）。是其自八十七年十月十三日
        起至九十二年十二月三十一日止，損害賠償金額共計八千一百三十元。
      ８自九十三年一月一日起迄交還土地日止
        被告丙○○、辛○○、壬○○、乙○○、戊○○、丁○○及己○○自九十三
      　年一月一日起迄交還土地日止，每年可得利益分別為八百一十二元（12.69
      　×640×0.1 =812）、二千零三元（31.29×640×0.1 =2003）、一萬二千二
      　百四十八元（191.38×640×0.1 =12248）、五千八百七十一元（91.74×64
        0×0.1 =5871）、四千五百三十六元（70.88×640×0.1 =4536）、二千八百
        八十二元（45.03×640×0.1 =2882）、四千一百七十八元（65.28×640×0.
        1 =4178）。是原告自得請求被告自九十三年一月一日起至交還土地之日止，
        分別按年給付上開相當於租金之不當得利。
六、綜上所陳，原告依民法第七百六十七條前段規定及不當得利之法律關係，請求被
    告丙○○、辛○○、壬○○、乙○○、戊○○、丁○○及己○○分別拆除如附圖
    所示Ａ部分、面積０點００一二六九公頃；Ｂ部分、面積０點００三一二九公頃
    ；Ｃ１部分、面積０點００三三三七公頃及Ｃ２部分面積、０點０一五八０一公
    頃；Ｄ部分、面積０點００九一七四公頃；Ｅ１部分、面積０點００七０八八公
    頃；Ｅ２部分、面積０點００四五０三公頃；Ｅ３部分、面積０點００六五二八
    公頃之地上物，並返還上開土地予原告。暨分別給付原告一千二百三十一元、三
    千八百九十九元、二萬三千八百四十元、九千六百三十六元、八千八百二十九元
    、五千六百零九元、八千一百三十元。另自九十三年一月一日起迄交還土地日止
    ，依序各按年給付原告八百一十二元、二千零三元、一萬二千二百四十八元、五
    千八百七十一元、四千五百三十六元、二千八百八十二元、四千一百七十八元。
    為有理由，應予准許。
七、原告陳明願供擔保，聲請宣告假執行，核無不合，爰酌定相當擔保金額予以准許
    。
八、據上論結，原告之訴為有理由，依民事訴訟法第三百八十五條第一項前段、第七
    十八條、第八十五條第一項但書、第三百九十條第二項判決如主文。
中　　　華　　　民　　　國　　九十三　　年　　　四　　　月　　三十　　　日
                                    臺灣臺中地方法院民事第四庭
~B法      官　林洲富
右為正本係照原本作成。
如對本判決上訴，須於判決送達後廿日內向本院提出上訴狀。
中　　　華　　　民　　　國　　九十三　　年　　　四　　　月　　 三十 　　日
~B法院書記官
附圖：台中市中興地政事務所複丈成果圖
